【裁判字號】    97,易,388
【裁判日期】    970716
【裁判案由】    竊盜
【裁判全文】
臺灣基隆地方法院刑事判決               97年度易字第388號
公  訴  人  臺灣基隆地方法院檢察署檢察官
被      告  丁○○
上列被告因竊盜案件，經檢察官提起公訴（97年度偵字第2021號
），本院判決如下：
    主  文
丁○○竊盜，累犯，處有期徒刑伍月；又攜帶兇器竊盜，累犯，
處有期徒刑捌月。應執行有期徒刑壹年。
    事實及理由
一、犯罪事實：引用附件起訴書之記載，並更正前科紀錄如下：
    丁○○前因傷害案件，經本院判處有期徒刑3 月、4 月，應
    執行有期徒刑6 月確定；又因竊盜案件，經本院判處有期徒
    刑1 年6 月確定，經與上開傷害案件合併定應執行刑為有期
    徒刑2 年。又其另因偽造文書、妨害公務、毒品等案件，經
    分別判處有期徒刑4 月、10月、8 月、5 月、3 月確定，與
    上開竊盜案件之1 年6 月有期徒刑，經合併定其應執行刑為
    有期徒刑3 年6 月（本院91年度聲字第141 號），於93年8
    月5 日縮短刑期假釋出監付保護管束，原定於95年1 月14日
    假釋期滿，因於假釋期間再犯贓物、偽造文書、槍砲、毒品
    等罪，由本院、臺灣高等法院分別判處有期徒刑4 月、3 月
    、7 月併科罰金新臺幣（下同）3 萬元、2 月、9 月、7 月
    確定，於94年7 月5 日入監服刑，先執行前案殘刑1 年5 月
    又9 日，前揭假釋中再犯案件嗣經臺灣高等法院以96年度聲
    減字第3055號裁定減刑並定應執行刑為1 年3 月，併科罰金
    1 萬5 千元，接續執行而於97年1 月18日縮短刑期假釋，接
    續執行上開罰金折算易服勞役16日（97年1 月23日執行完畢
    ），迨97年1 月24日出監，徒刑假釋部分則於同年2 月24日
    期滿，其未執行之刑，以已執行論。
二、前揭事實業據被告丁○○於本院審理時坦承不諱，核與被害
    人戊○○、丙○○之指證情節相符，並有車牌號碼G4-3003
    號、VU- 9146號自用小客車基隆市警察局協尋電腦輸入單2
    紙、車輛尋獲電腦輸入單2 紙、贓物認領保管單3 紙、監視
    器翻拍照片2 張、失竊物品照片13張附卷可佐；被告雖於偵
    查中僅承認竊取VU-9146 號車內之部分財物，否認竊得副駕
    駛座座椅、排氣管、擾流板以及方向盤等物，然於本院審理
    時業已坦承不諱，足認被告上開自白與事實相符，堪可採信
    。綜上所陳，本案事證明確，被告犯行堪可認定，應依法論
    科。
三、核被告所為，係犯刑法第320 條第1 項竊盜以及第321 條第
    1 項第3 款之攜帶兇器竊盜等罪。其所犯上開二罪，犯意各
    別，行為互殊，應予分論併罰。又被告前曾受如前述有期徒
    刑之執行，此有臺灣高等法院被告前案紀錄表附卷可考，其
    於有期徒刑之執行完畢後，5 年以內故意再犯本件有期徒刑
    以上之罪，為累犯，應加重其刑。本院審酌被告素行不佳，
    其正值壯年，不思憑藉己力循正當管道獲取財物，其所為侵
    害他人財產權益，並已危害社會安寧，併慮其犯後終能坦承
    罪行之態度等一切情狀，量處如主文所示之刑，並定其應執
    行之刑。
四、至被告用以行竊之鑰匙1 支，因未據扣案，為免日後執行困
    難，爰不予宣告沒收。另被告行竊所用之螺絲起子、扳手及
    剪刀（未據扣案），並非被告所有之物，業經其供承在卷，
    核無宣告沒收之依據，附此敘明。
據上論斷，應依刑事訴訟法第284 條之1 、第299 條第1 項前段
、第310 條之1 ，刑法第320 條第1 項、第321 條第1 項第3 款
、第47條第1 項、第51條第5 款，刑法施行法第1 條之1 ，判決
如主文。
本案經檢察官乙○○到庭執行職務。
中    華    民    國    97    年    7     月    16    日
                  刑事第二庭法  官  楊皓清
以上正本證明與原本無異。
如不服本判決應於收受本判決後10日內向本院提出上訴書狀，其
未敘述上訴理由者，並得於提起上訴後10日內向本院補提理由書
狀（均須按他造當事人之人數附繕本。）「切勿逕送上級法院」
中    華    民    國    97    年    7     月    16    日
                            書記官  盧鏡合
附錄論罪法條：
刑法第320 條
意圖為自己或第三人不法之所有，而竊取他人之動產者，為竊盜
罪，處5 年以下有期徒刑、拘役或5 百元以下罰金。
意圖為自己或第三人不法之利益，而竊佔他人之不動產者，依前
項之規定處斷。
前二項之未遂犯罰之。
刑法第321 條
犯竊盜罪而有左列情形之一者，處六月以上、五年以下有期徒刑
：
一、於夜間侵入住宅或有人居住之建築物、船艦或隱匿其內而犯
    之者。
二、毀越門扇、牆垣或其他安全設備而犯之者。
三、攜帶兇器而犯之者。
四、結夥三人以上而犯之者。
五、乘火災、水災或其他災害之際而犯之者。
六、在車站或埠頭而犯之者。
前項之未遂犯罰之。
附件：
臺灣基隆地方法院檢察署檢察官起訴書
                                      97年度偵字第2021號
    被      告  丁○○  男  32歲（民國○○年○月○○日生）
                        籍設基隆市○○區○○路90巷34號之
                            1
                        現居基隆市中山區太白50巷26之1號
                        國民身份證統一編號：Ｚ000000000號
上列被告因竊盜案件，已經偵查終結，認應該提起公訴，茲將犯
罪事實及證據並所犯法條分敘如下：
              犯罪事實
一、丁○○前因贓物案件，經臺灣基隆地方法院判處有期徒刑4
    月確定，於民國88年8 月22日執行完畢。其後因傷害案件，
    經判處有期徒刑3 月、4 月，應執行有期徒刑6 月確定，自
    89 年5月12日起入監執行，本應於89年11月11日執行完畢，
    嗣因另犯竊盜案件，經貴院判處有期徒刑1 年6 月確定，經
    與上開傷害案件合併定其應執行刑為有期徒刑2 年。又其另
    因偽造文書、妨害公務、違反毒品危害防制條例等案件，經
    分別判處有期徒刑4 月、10月、8 月、5 月、3 月確定，與
    上開竊盜案件之1 年6 月有期徒刑，經合併定其應執行刑為
    有期徒刑3 年6 月，於97年1 月18日執行完畢。詎其猶不知
    悔改，復基於為自己不法所有之意圖，於民國97年4 月26日
    晚間23時許，持自備之鑰匙1 支，在基隆市○○區○○路36
    巷25弄5 號前，竊取戊○○所有車號G4─3003號自用小客車
    ，得手後駕駛離開現場，嗣即棄置在基隆市○○區○○路28
    號前。復另起為自己不法所有之意圖，於翌（27）日清晨3
    時許，持上開自備之鑰匙1 支，在基隆市○○區○○路10巷
    6 號前，竊取丙○○所有車號VU─9146號自用小客車，得手
    後，即駕駛上開車輛抵達基隆市○○街91號旁空地，持自備
    之螺絲起子、扳手及剪刀各1 支等物，竊取上開自用小客車
    上之正、副駕駛座座椅各1 個、音響1 組、平衡拉稈1 支、
    車用滅火器1 個、排氣管、擾流板、方向盤各1 個等物，嗣
    因員警於基隆市○○區○○路28號前尋獲前開失竊之G4─
    3003號自用小客車，經調閱附近監視器畫面，獲知係丁○○
    行竊，經通知丁○○到案說明，始查悉上情。
二、案經基隆市警察局第四分局報告偵辦。
            證據並所犯法條
一、上揭時地竊盜事實業據被告丁○○供承不諱，核與被害人戊○○、丙○○指訴之情節大致相符，並有G4─3003號、VU─
    9146號自用小客車基隆市警察局協尋電腦輸入單2 紙、車輛
    尋獲電腦輸入單2 紙、贓物認領保管單3 紙、基隆市○○區
    ○○路OK便利商店監視器照片、VU─9146號車輛內失竊物品
    尋獲之照片7 張、VU─9146號車輛領回時之照片6 張附卷可
    佐，至丁○○於偵訊中，雖僅坦承竊取丙○○之正駕駛座座
    椅、音響、平衡拉稈、車用滅火器各1 個等物，至於車輛內
    未尋獲之其他物品，應是不詳姓名之人自該車竊取云云，惟
    查上開車輛係丁○○於尋獲（4 月27日）當日凌晨3 時許竊
    取，於同日晚間21時尋獲，當時車輛仍停放在被告棄置之位
    置，車內物品係經更換後之方向盤、正駕駛座及排檔桿等物
    ，而遭拆卸下之座椅、滅火器及平衡拉桿等物則在被告居所
    內尋獲，在該短暫時間內，既僅有被告竊取相關車輛內之物
    品，而被告復無從排除其亦同時竊得其餘物品，自應認其所
    辯僅係飾卸之詞，委無足取。是本件事證明確，被告犯行，
    堪以認定。
二、核被告所為係犯刑法第320 條第1 項及同法第321 條第1 項
    第3款 之竊盜及加重竊盜罪嫌。其所犯上開2 次竊盜罪嫌，
    因犯意個別，行為分殊，請予以分論併罰。又被告有如事實
    欄所示之前科紀錄，此有本署被告全案刑案資料查註紀錄表
    附卷可稽，其於有期徒刑執行完畢後5 年內，故意再犯本案
    有期徒刑以上之罪，均應依刑法第47條第1 項規定，論以累
    犯，並均加重其刑。至被告用以行竊之鑰匙1 支及相關螺絲
    起子、扳手及剪刀等物，因未扣案，爰不另行聲請宣告沒收
    。
三、依刑事訴訟法第251條第1項提起公訴。
    此  致
臺灣基隆地方法院
中    華    民    國    97    年    5     月    30    日
                              檢察官  甲  ○  ○
本件正本證明與原本無異
中    華    民    國    97    年    6     月    3     日
                              書記官  鍾  惠  娟
附錄所犯法條：
中華民國刑法第320條第1項
意圖為自己或第三人不法之所有，而竊取他人之動產者，為竊盜
罪，處5 年以下有期徒刑、拘役或5 百元以下罰金。
中華民國刑法第321條第1項第3款
犯竊盜罪而有左列情形之一者，處六月以上、五年以下有期徒刑
：
三、攜帶兇器而犯之者。


司法院資訊處製作；財團法人民間司法改革基金會備份。
